【裁判字號】    92,聲,992
【裁判日期】    920929
【裁判案由】    發還擔保金
【裁判全文】
臺灣板橋地方法院民事裁定  九十二年度聲字第九九二號
    聲  請  人
    即  債權人  甲○○
                乙○○○
                丁○○
                            送達代收人  李富湧律師
    相  對  人
    即  債務人  丙○○      住台北縣新莊市○○路七一之二號十三樓
右聲請人聲請發還擔保金事件，本院裁定如左：
    主      文
本院八十九年度存字第二九四三號提存事件，聲請人所提存之擔保金新臺幣伍佰肆拾
捌萬貳仟元，准予發還。
聲請程序費用由相對人負擔。
    理      由
一、按返還擔保金，如符合：（一）應供擔保之原因消滅者。（二）供擔保人證明受
    擔保利益人同意返還者。（三）訴訟終結後，供擔保人證明已定二十日以上之期
    間，催告受擔保利益人行使權利而未行使，或法院依供擔保人之聲請，通知受擔
    保利益人於一定期間內行使權利並向法院為行使權利之證明而未證明者之要件，
    法院得以裁定返還擔保金，於民事訴訟法第一百零四條定有明文。
二、本件聲請意旨略以：聲請人與相對人間請求損害賠償事件，聲請人前遵鈞院八十
    九年度裁全廉字第四九四三號民事裁定，為擔保假扣押，曾提供如主文所示之新
    台幣（下同）五百四十八萬二千元為擔保金，並以鈞院八十九年度存字第二九四
    三號提存事件提存後，聲請鈞院以八十九年度執全字第二六○五號假扣押執行相
    對人所有財產在案。嗣聲請人曾具狀撤回部分假扣押執行程序，剩餘部分，茲因
    兩造糾紛已成立調解，已無繼續執行之必要，故具狀予以撤回，並以存證信函定
    二十日以上之期間催告相對人行使權利而未行使，爰依修正前之民事訴訟法第一
    百零四條第一項第一、二款之規定，聲請發還擔保金等語，並提出鈞院八十九年
    度裁全廉字第四九四三號民事裁定、八十九年度存字第二九四三號提存書、國庫
    存款收款書、部分撤回執行通知函、撤回假扣押執行通知函、律師函暨其回執、
    戶籍謄本等影本各一件為證。
三、經查聲請人上開主張，經本院依職權調閱本院八十九年度裁全字第四九四三號、
    八十九年度執全字第二六○五號保全程序暨執行卷、八十九年度存字第二九四三
    號擔保提存卷及九十二年度重核字第七○一號調解事件卷查明無訛。是聲請人之
    聲請意旨核與民事訴訟法第一百零四條第一項第三款前段（即修正前之民事訴訟
    法第一百零四條第一項第二款）規定相符，應予准許。
四、爰依民事訴訟法第九十五條、第七十八條，裁定如主文。
中      華      民      國    九十二    年      九      月    二十九    日
                                    臺灣板橋地方法院民事第三庭
~B法      官  陳映如
右正本證明與原本無異。
如對本院裁定抗告應於送達後十日內向本院提出抗告狀。
中      華      民      國    九十二    年      九      月     三十     日
~B法院書記官  高玉彬


司法院資訊處製作；財團法人民間司法改革基金會備份。
